臺灣高雄地方法院刑事判決              100年度訴字第569號
公  訴  人  臺灣高雄地方法院檢察署檢察官
被      告  張亞慧
指定辯護人  劉嘉裕律師
上列被告因毒品危害防制條例等案件，經檢察官提起公訴（100
年度偵字第11472號），本院判決如下：
    主  文
張亞慧共同犯販賣第二級毒品罪，處有期徒刑貳年。緩刑伍年，
並應向指定之政府機關、政府機構、行政法人、社區或其他符合
公益目的之機構或團體，提供貳佰肆拾小時之義務勞務，緩刑期
間付保護管束。扣案如附表二所示之物均沒收；未扣案之販賣第
二級毒品所得新臺幣伍佰元，與陳明雄連帶沒收，如全部或一部
不能沒收時，以其與陳明雄之財產連帶抵償之。
    事  實
一、張亞慧明知甲基安非他命係毒品危害防制條例第2條第1項第
    2 款所定之第二級毒品，不得販賣、持有，並知悉其同居男
    友陳明雄（所涉單獨販賣第二級毒品5 次及與張亞慧共同販
    賣第二級毒品予鄭伊珊1次等犯行，業經本院以100年度訴字
    第569號判處應執行有期徒刑10年6月，尚未確定）從事販賣
    第二級毒品之行為，竟與陳明雄共同基於意圖營利而販賣第
    二級毒品之犯意聯絡，利用陳明雄所有之門號0000000000
    號行動電話作為販毒聯絡工具，於附表一所示時間、地點，
    以附表一所示方式，共同販賣第二級毒品甲基安非他命予鄭
    伊珊。然因警方已實施通訊監察而知悉渠等犯罪嫌疑，遂於
    民國100年3月7日下午5時20分許，持搜索票至高雄市○○區
    ○○路250巷17弄20號陳明雄住處搜索而查獲陳明雄，並扣
    得如附表二所示陳明雄所有供2人販毒所用之物；另於100年
    3月21日至臺東市○○○路496巷21弄1號拘提張亞慧到案，
    而查悉上情。
二、案經高雄市政府警察局左營分局報告臺灣高雄地方法院檢察
    署檢察官偵查起訴。
    理  由
壹、證據能力部分：
  (一)被告陳明雄所有使用之0000000000號行動電話之監聽錄音，
    係經法官依法核發通訊監察書後，員警執行通訊監察而得，
    有本院99年度聲監字第2636號、100年度聲監續字第000075
    、334、635號通訊監察書在卷可稽〈見高雄市政府警察局左
    營分局100年3月4日高市警左分偵字第1000006468號卷（簡
    稱警二卷）第47、52、62、78頁〉，核係依法所為之監聽，
    尚無不法取證情事。又通訊監察錄音之譯文，僅屬依據監聽
    錄音結果予以翻譯之文字，固具文書證據之外觀，但實際上
    仍應認監聽所得之錄音帶或光碟，始屬調查犯罪所得之證物
    ；刑事訴訟法第165條之1第2項所稱之證物，如其蒐證程序
    合法，並經合法調查，自具證據能力。因此檢察官如提出通
    訊監察錄音之譯文為其證據方法，實乃以其監聽所得之錄音
    帶或光碟，為調查犯罪所得之證物，法院本應依刑事訴訟法
    第165條之1所列之方法調查，以判斷該錄音帶或光碟是否與
    通訊監察錄音之譯文相符。而監聽錄音製作之譯文，雖通常
    為偵查犯罪機關單方面製作，然若被告或訴訟關係人對其真
    實性並無爭執，經法院於審判期日提示譯文供當事人辨認、
    表示意見並為辯論者，程序自屬適法（最高法院95年度台上
    字第295 號、94年度台上字第4665號判決要旨參照）。本判
    決以下所引用之通訊監察譯文，取證程序未見違法情事，已
    如前述，而檢察官、被告張亞慧及其辯護人對警方依監聽錄
    音所製作之監聽譯文之真實性均不爭執，復經本院於審判期
    日踐行提示並告以要旨、使其表示意見等程序並為辯論，應
    具證據能力。
  (二)另按被告以外之人於審判外之言詞或書面陳述，除法律有規
    定者外，不得作為證據，刑事訴訟法第159條第1項定有明文
    ；另按被告以外之人於審判外之陳述，雖不符前四條之規定
    ，而經當事人於審判程序同意作為證據，法院審酌該言詞陳
    述或書面陳述作成時之情況，認為適當者，亦得為證據；當
    事人、代理人或辯護人於法院調查證據時，知有第159條第1
    項不得為證據之情形，而未於言詞辯論終結前聲明異議者，
    視為有前項之同意，同法第159條之5規定甚明。本判決所引
    用之證據資料屬於被告以外之人於審判外之言詞、書面陳述
    者，均經本院於調查證據時逐一提示並告以要旨，檢察官、
    被告張亞慧及其辯護人皆未於言詞辯論終結前聲明異議，本
    院審酌上開證據作成時之情況，並無不當取供或違反自由意
    志而陳述等情形，且與本案待證事實具有關聯性，認為以之
    作為本案之證據屬適當，依上開法條規定，均具證據能力，
    核先敘明。
貳、實體部分：
一、事實認定部分：
  (一)上開事實，業據被告張亞慧迭於警詢、偵訊、本院審理中均
    坦承不諱〈見高雄地檢100年度偵字第9086號卷（下稱偵一
    卷）第276至279頁、第289至290頁、本院100年度訴字第569
    號（下稱訴569號）卷一第223頁、卷三第195頁〉，核與證
    人即購毒者鄭伊珊於偵訊、共同被告陳明雄於偵訊之證述（
    見偵一卷第247至248頁、第262頁）相符，並有被告持用陳
    明雄所有之0000000000號行動電話與購毒者鄭伊珊持用0000
    000000號行動電話聯絡交付毒品事宜之監聽譯文在卷可稽（
    見偵一卷第240頁），復有共犯陳明雄所有供販毒使用之000
    0000000號行動電話1支、電子磅秤1台、吸管製鏟子3支、空
    夾鍊袋110個（2包）、記事本1 本（即附表二之物）扣案可
    佐，足認被告之自白與事實相符，洵堪採為論罪科刑之依據
    。
  (二)按毒品甲基安非他命安非他命本無一定之公定價格，是其各
    次買賣之價格，當亦各有差異，或隨供需雙方之資力、關係
    之深淺、需求之數量、貨源之充裕與否、販賣者對於資金之
    需求程度，以及政府查緝之態度，進而為各種不同之風險評
    估，而為機動性之調整，是其價格標準，自非一成不變，且
    販賣者從各種「價差」或「量差」或「純度」謀取利潤方式
    ，亦有差異，然其所圖利益之非法販賣行為目的，則屬相同
    ，並無二致。因之，販賣利得，除經被告坦承，或其價量至
    臻明確外，確實難以究其原委。然按一般民眾普遍認知之毒
    品非法交易，向為政府查禁森嚴且重罰不寬貸，衡諸常情，
    倘非有利可圖，絕無平白甘冒被重罰風險之理，從而，舉凡
    有償交易，除足反證其確另基於某種非圖利本意之關係外，
    通常尚難因無法查悉其買進、賣出之差價，而遽認其無營利
    之意思，或阻卻販賣犯行之追訴。查被告、共同被告陳明雄
    均為智識正常之成年人，對於毒品甲基安非他命價格昂貴，
    取得不易，毒品交易為政府檢警機關嚴予取締之犯罪，法律
    並就此懸有重典處罰，當知之甚稔，而被告、陳明雄與其所
    交付毒品之人鄭伊珊間，均僅屬一般交往，倘無從中賺取差
    價或投機貪圖小利，豈有甘冒重典而僅依購入價格轉售或代
    購之理？是被告與陳明雄主觀上均具有營利之意圖，至為灼
    然。
  (三)按現行刑法關於正犯、從犯之區別，係以其主觀之犯意及客
    觀之犯行為標準。凡以自己犯罪之意思而參與犯罪，無論其
    所參與者是否係犯罪構成要件之行為，皆為正犯，其以幫助
    他人犯罪之意思而參與犯罪，其所參與者，苟係犯罪構成要
    件之行為，亦為正犯，必以幫助他人犯罪之意思而參與犯罪
    ，其所參與者又為犯罪構成要件以外之行為，始為從犯（最
    高法院25上2253號判例意旨參照）。以販賣毒品罪為例，從
    事前聯絡毒品買賣，到事後交付毒品、收取毒品買賣價金等
    行為，均屬販賣毒品罪之構成要件之行為，苟有參與其事，
    即係分擔實行犯罪行為，自應負起共同販賣毒品罪責（最高
    法院98年度台上字第4234號判決意旨參照）。準此，本件被
    告既有與購毒者鄭伊珊電話聯絡而親自交付毒品，所為已屬
    販賣毒品罪之構成要件行為，故其就販賣甲基安非他命予鄭
    伊珊，顯與陳明雄具有犯意聯絡而參與其中，均應與陳明雄
    共同負販賣第二級毒品之罪責。
  (四)辯護意旨雖以：本件公訴人所憑證據僅被告自白、購毒者鄭
    伊珊之供述及監聽譯文，然本件係經長期監聽而查獲，查獲
    時距案發時已逾半年，案發當時購毒者鄭伊珊並未採尿送驗
    ，亦未扣得交易之毒品以資佐證，如何確認被告共同販賣之
    標的即為第二級毒品甲基安非他命？依最高法院99年度台上
    字第913號、100年度台上字第382號判決所揭櫫之嚴格證明
    標準，本件無法證明販賣標的為甲基安非他命，應為無罪諭
    知云云。惟查，被告確有如附表一所示與陳明雄共同販賣第
    二級毒品甲基安非他命予鄭伊珊，除經被告坦承不諱外，亦
    據證人即共犯陳明雄、證人鄭伊珊一致證述明確，而卷附之
    監聽譯文亦顯示被告有與鄭伊珊約定將物品放在菸盒內丟下
    門口交付，且證人鄭伊珊於通話中亦向被告提及「你是用0.
    50喔」等語（見偵一卷第240頁），核與被告、證人陳明雄
    、鄭伊珊均陳（證）稱該次販賣之甲基安非他命重量係0.5
    公克相符，可見本案並非僅有購毒者片面之證述。再者，警
    方在被告當時之居處即本件主要販毒者陳明雄之住處（高雄
    市○○區○○路250巷17 弄20號），亦扣得一般販毒者常有
    之分裝用夾鍊袋、電子磅秤、吸管製鏟子，及販毒帳冊交易
    紀錄，並扣得甲基安非他命殘渣袋4 個，有扣押物品目錄表
    及正修科技大學超微量研究科技中心出具之檢驗報告書1 份
    在卷可證〈見高雄市政府警察局左營分局高市警左分偵字第
    1000007004號卷（下稱警五卷）第36頁、訴569號卷二第139
    頁，扣押物品目錄表上誤載為安非他命1包、安非他命殘渣
    袋3 個〉，已足補強被告及共同被告陳明雄販賣甲基安非他
    命予鄭伊珊之供（證）述，是本案情節，要與辯護人於刑事
    辯護狀所引100年度台上字第382號、99年度台上字第913 號
    等判決，所闡述、指摘之「如查無一般毒品供應者常有之大
    量毒品、分裝用之大、小包裝袋、磅秤、杓子等工具，或稀
    釋牟利所用之摻加物，或帳冊等交易紀錄，作為補強證據，
    自難僅憑下游施用毒品之人所為片面、齟齬或翻歧、矛盾之
    供述，遽入被告於上揭販賣毒品重罪」、「原判決認定上訴
    人販賣第二級毒品安非他命、販賣第一級毒品海洛因、轉讓
    第一級毒品海洛因，惟本案中並未扣得任何含有第一級毒品
    海洛因之證述，另雖扣得含第二級毒品安非他命、甲基安非
    他命成分之白色晶體1包，但原判決認定係供上訴人自己施
    用，與本案無關，原判決除引用證人之供述外，並未明確說
    明經由如何之調查、檢驗，得以證明上訴人販賣、轉讓之物
    品確為海洛因或安非他命，尚嫌理由欠備」容有不同（見刑
    事辯護意旨狀，訴569號卷三第206至207頁），自不得比附
    援引，復佐以在陳明雄住處或被告身上均未扣得海洛因或愷
    他命等其他毒品，且被告、陳明雄均自承施用甲基安非他命
    （見警五卷第5頁、偵一卷第279頁），自無將其他毒品誤為
    甲基安非他命而錯誤證述之可能，暨共同被告陳明雄其餘單
    獨販賣之毒品均為甲基安非他命，而鄭伊珊另於99年8月21
    日向陳明雄購買之毒品亦為甲基安非他命，此見本院100年
    度訴字第569號判決即明，堪認陳明雄與被告共同販賣而交
    付之毒品確為甲基安非他命無疑。從而辯護人此部分辯護意
    旨尚難憑採。
二、論罪科刑：
  (一)罪名部分：
    核被告張亞慧所為，係犯毒品危害防制條例第4條第2項之販
    賣第二級毒品罪，其持有第二級毒品之低度行為，為販賣第
    二級毒品之高度行為所吸收，不另論罪。被告與陳明雄就上
    開犯行有犯意聯絡與行為分擔，為共同正犯。起訴意旨謂被
    告僅成立販賣第二級毒品罪之幫助犯，容有誤會，惟此僅係
    行為態樣之區分，本院自無庸變更起訴法條（最高法院96年
    度台上字第2061號判決可資參照）。
  (二)科刑部分：
  1.被告就上開與陳明雄共同販賣第二級毒品之犯行，迭於警詢
    、偵訊及本院審理中均自白不諱，合於毒品危害防制條例第
    17條第2 項減輕其刑之要件，應依該規定減輕其刑。
  2.又被告前無任何犯罪紀錄，有臺灣高等法院被告前案紀錄表
    在卷可查，再依被告於警詢時供稱：我於99年10月31日搬回
    臺東住處，原本都住在高雄市楠梓區陳明雄住處，當時陳明
    雄是我男朋友等語（見偵一卷第277頁），及證人即共同被
    告陳明雄於警詢時證述：被告與我是男女朋友，大約98年12
    月至99年9月中有居住在一起等語（見警五卷第6至7頁），
    可知本案案發時被告與共同被告陳明雄係同居男女朋友，兩
    人同居生活期間，在對方不便時互為接聽電話、代為處理事
    情，自無可厚非；復參諸陳明雄本身自99年8月間起即多次
    單獨販賣第二級毒品甲基安非他命予鄭伊珊、朱桂良、蔡東
    南、蘇烈弘等人（見本院100年度訴字第569號判決），本次
    購毒者鄭伊珊亦係直接與陳明雄談妥交易條件，僅於取交毒
    品時，適陳明雄在睡覺，始由被告代為接聽電話、交付毒品
    ，是由上情觀之，堪認主要從事販毒之人乃陳明雄，且其交
    易方式多係單獨為之，被告並未負責接聽電話或交付毒品，
    本次係因陳明雄無法親自交付之特殊情況，被告始基於同居
    女友身分，代為接聽電話、交付毒品，就販賣之分工、層級
    而論，顯非居於主導地位；且共同販賣甲基安非他命之次數
    僅1次，價金僅500元，於查獲之初即坦承犯行，犯案時年僅
    18歲，年輕識淺，不知輕重，若處以毒品危害防制條例第4
    條第2項所規定之法定最輕本刑有期徒刑7年，縱經依同條例
    第17條第2項減為有期徒刑3年6月以上，仍屬情輕法重，難
    謂符合罪刑相當性及比例原則，更無從與大量販賣、運輸毒
    品之毒梟首惡之行為有所區隔，衡其客觀犯罪情狀、主觀上
    呈現之惡性尚非全然不可憫恕，爰依刑法第59條之規定，酌
    減被告之刑度，並與前開偵、審中自白之減輕事由遞減輕之
    。
  3.又按犯第4條至第8條、第10條或第11條之罪，供出毒品來源
    ，因而查獲其他正犯或共犯者，減輕或免除其刑，毒品危害
    防制條例第17條第1項固定有明文，惟該條文之立法意旨係
    為鼓勵毒品下游者舉發其上游供應者，以擴大查緝績效，達
    致從根源遏阻、禁絕之目的；倘該上游供應人已經先遭查緝
    人員鎖定，縱然下游之人供出線索，或所舉發者僅屬平行之
    共同正犯而非上、下游關係者，即不合上揭立法趣旨，無該
    寬典適用餘地（最高法院99年度台上字第2445號判決參照）
    。又本案被告及共犯陳明雄係經警監聽陳明雄之販毒電話，
    俟時機成熟而先後經搜索、拘提到案，並非同案共犯供出而
    查獲一情，此觀高雄市政府警察局左營分局100年9月5 日高
    市警左分偵字第1000020315號函即明（見訴569號卷二第292
    至294頁），是被告固有指證共犯陳明雄，然因其指證與陳
    明雄之查獲欠缺先後、相當之因果關係，且所指證者僅為平
    行之共同正犯，猶不得依前揭減刑規定減刑。
  4.爰審酌被告明知毒品戕害身心，且為政府嚴令禁止流通之違
    禁物，竟與其同居男友陳明雄共同販賣毒品，所為加速毒品
    流通，戕害國人身心健康，其犯行對社會治安及善良風氣確
    有危害，惟考量被告行為時年僅18歲，居於犯罪從屬地位，
    共同販賣之甲基安非他命僅1 次，價金僅500 元，犯罪情節
    尚非重大，且於查獲之初即坦承犯行，態度良好，暨其無前
    科，素行良好等一切情狀，量處如主文所示之刑。
  5.末查，被告無犯罪紀錄，未曾受有期徒刑以上刑之宣告，已
    如前述，犯後並坦認犯行，頗具悔意，茲念其因誤交損友，
    一時失察、思慮未週，致罹刑典，經此偵、審教訓後，應知
    所警惕，信無再犯之虞，又刑罰固屬國家對於犯罪之人，以
    剝奪法益之手段，所加諸公法之制裁，惟其積極目的，則在
    預防犯人之再犯；故對於初犯，惡性未深，天良未泯者，若
    因偶然觸法，即置諸刑獄自非刑罰之目的。是本院斟酌被告
    年僅20歲，現已返回臺東從事正當工作，脫離毒品環境，此
    經被告之辯護人於本院審理時陳明在卷（見訴569號卷第202
    頁），因認所宣告之刑以暫不執行為適當，爰依刑法第74條
    第1項第1款之規定，宣告緩刑5 年，以啟自新。復為促使被
    告日後知曉應謹慎行事、知法守法，對社會有所貢獻，併依
    刑法第74條第2項第5款之規定，命其應向指定之政府機關、
    政府機構、行政法人、社區或其他符合公益目的之機構或團
    體，提供240小時之義務勞務，並依同法第93條第1項第2款
    規定，諭知其於緩刑期間內應付保護管束。
  (五)沒收部分：
  1.又按犯第4條至第9條、第12條、第13條或第14條第1項、第2
    項之罪者，其供犯罪所用或因犯罪所得之財物，均沒收之，
    如全部或一部不能沒收時，追徵其價額或以其財產抵償之，
    毒品危害防制條例第19條第1 項定有明文。但該條項並無如
    同條例第18條第1 項所定「不問屬於犯人與否，沒收之」明
    文，自屬相對沒收主義立法，是其應沒收之物，應以屬被告
    所有者為限（95年度台上字第305 號判決參照）。扣案如附
    表二編號1至5所示之行動電話、電子磅秤等物，均係共犯陳
    明雄所有，供陳明雄與被告共同遂行販賣第二毒品犯罪所用
    之物，爰依毒品危害防制條例第19條第1項規定及共同正犯
    責任共同原則，宣告沒收之。
  2.又毒品危害防制條例第19條第1項係採義務沒收主義，故犯
    罪所得之對價，不問其中成本若干，利潤多少，均應全部諭
    知沒收；惟所稱因犯罪所得之財物，係以實際所得者為限，
    苟無所得或尚未取得者，即無從為沒收、追徵或以財產抵償
    之諭知；又共同正犯之犯罪所得為新臺幣時，因係合併計算
    ，且於全部或一部不能沒收時以其財產抵償之，為避免執行
    時發生重複沒收、抵償之情形，故各共同正犯之間係採連帶
    沒收主義，於裁判時僅諭知連帶沒收，不得就全體共同正犯
    之總所得對各該共同正犯分別重複諭知沒收（最高法院95年
    度台上字第1781號、96年度台上字第2331號判決要旨可供參
    照）。被告與陳明雄此次共同販賣毒品之所得新臺幣500元
    雖未據扣案，仍應依毒品危害防制條例第19條第1項之規定
    ，及上開最高法院裁判意旨所揭櫫之共犯連帶負責原則，宣
    告被告與陳明雄連帶沒收之，如全部或一部不能沒收時，以
    其與共犯陳明雄之財產連帶抵償之。
  3.按以營利為目的販入毒品，經多次販賣後，持有剩餘毒品被
    查獲，其各次販賣毒品行為，固應併合處罰。惟該持有剩餘
    毒品之低度行為，應僅為最後一次販賣毒品之高度行為所吸
    收，不另論罪。則就該查獲之剩餘毒品，祇能於最後一次之
    販賣毒品罪宣告沒收銷燬，不得於各次販賣毒品罪均宣告沒
    收銷燬（最高法院97年度臺上字第3258號判決意旨參照）。
    在陳明雄上開住處另扣得之含第二級毒品甲基安非他命成分
    之殘渣袋4 個，經送正修科技大學超微量研究科技中心鑑驗
    結果，固含第二級毒品甲基安非他命成分，有該中心出具之
    檢驗報告書1 份附卷可徵（見訴569號卷二第139頁），而屬
    查獲之第二級毒品甲基安非他命無訛，然上開扣案之殘渣袋
    為共同被告陳明雄所有，業據共同被告陳明雄於本院審理中
    供陳明確（見訴569號卷三第84頁），堪認係陳明雄最末一
    次販賣所剩餘，並業在陳明雄所犯單獨販賣第二級毒品罪主
    文項下宣告沒收銷燬（見本院100年度訴字第569號判決），
    核與被告與陳明雄本案共同販賣第二級毒品犯行無關，自毋
    庸於被告本案所犯之罪主文項下，就該殘渣袋宣告沒收銷燬
    。至同在陳明雄上開住處扣得之吸食器1組，雖屬共犯陳明
    雄所有，然僅係供陳明雄施用毒品所用，業據共同被告陳明
    雄於本院審理中供陳甚明（見訴字第569號卷第210頁），顯
    與本案販賣第二級毒品犯行無關，復非違禁物，爰不予宣告
    沒收。
據上論斷，應依刑事訴訟法第299條第1項前段，毒品危害防制條
例第4條第2項、第17條第2項、第19條第1項，刑法第11條、第28
條、第59條、第74條第1項第1款、第2項第5款、第93條第1項第2
款，判決如主文。
本案經檢察官黃世勳到庭執行職務。
中    華    民    國   100    年    10    月    31    日
                  刑事第十三庭審判長法  官  黃蕙芳
                                    法  官  陳采葳
                                    法  官  陳筱雯
以上正本證明與原本無異。
如不服本判決應於收受送達後10日內向本院提出上訴書狀，並應
敘述具體理由；如未敘述上訴理由者，應於上訴期間屆滿後20日
內向本院補提理由書（均須按他造當事人之人數附繕本）「切勿
逕送上級法院」。
中    華    民    國   100    年    10    月    31    日
                                    書記官  陳建琪
附錄本案論罪科刑法條：
毒品危害防制條例第4條第2項
製造、運輸、販賣第二級毒品者，處無期徒刑或 7 年以上有期
徒刑，得併科新臺幣 1 千萬元以下罰金。
附表一
┌─┬────┬──────┬─────┬────┬───┬────────┐
│編│時間    │地點        │毒品數量  │售價    │對象  │交易方式        │
│號│        │            │          │(新臺幣)│      │                │
│  │        │            │          │        │      │                │
├─┼────┼──────┼─────┼────┼───┼────────┤
│1 │99年8 月│陳明雄位於高│0.5 公克之│500元   │鄭伊珊│由鄭伊珊先與陳明│
│  │7 日3 時│雄市楠梓區加│第二級毒品│        │      │雄聯絡購買第二級│
│  │許      │昌路250巷17 │甲基安非他│        │      │毒品甲基安非他命│
│  │        │弄20號住處樓│命        │        │      │，並談妥毒品數量│
│  │        │下          │          │        │      │及價金，鄭伊珊嗣│
│  │        │            │          │        │      │於99年8月7日2時 │
│  │        │            │          │        │      │53分、3時10分至 │
│  │        │            │          │        │      │左列陳明雄住處樓│
│  │        │            │          │        │      │下，以0000000000│
│  │        │            │          │        │      │行動電話撥打陳明│
│  │        │            │          │        │      │雄0000000000行動│
│  │        │            │          │        │      │電話欲拿取購買之│
│  │        │            │          │        │      │毒品，適陳明雄在│
│  │        │            │          │        │      │睡覺，被告遂代為│
│  │        │            │          │        │      │接聽，並與鄭伊珊│
│  │        │            │          │        │      │約妥，將陳明雄已│
│  │        │            │          │        │      │準備之第二級毒品│
│  │        │            │          │        │      │甲基安非他命1 包│
│  │        │            │          │        │      │裝入煙盒內，丟至│
│  │        │            │          │        │      │樓下而交付予鄭伊│
│  │        │            │          │        │      │珊，鄭伊珊則將毒│
│  │        │            │          │        │      │品價金500元另行 │
│  │        │            │          │        │      │交付陳明雄。    │
└─┴────┴──────┴─────┴────┴───┴────────┘
附表二、在陳明雄位於高雄市○○區○○路250巷17弄20號之住
        處扣得之物
┌─┬──────┬──┬───────┬────┬──────────┐
│編│品名        │數量│所有人/持有人 │沒收與否│沒收之法條及理由（含│
│號│            │    │              │        │不沒收之理由）      │
│  │            │    │              │        │                    │
├─┼──────┼──┼───────┼────┼──────────┤
│1 │電子磅秤    │1台 │共犯陳明雄所有│沒收    │共犯陳明雄所有，秤毒│
│  │            │    │              │        │品重量（訴569卷一， │
│  │            │    │              │        │210 頁），依毒品危害│
│  │            │    │              │        │防制條例第19條第1項 │
│  │            │    │              │        │規定沒收。          │
├─┼──────┼──┼───────┼────┼──────────┤
│2 │吸管製鏟子  │3支 │共犯陳明雄所有│沒收    │共犯陳明雄所有，分裝│
│  │            │    │              │        │毒品及吸食毒品用（訴│
│  │            │    │              │        │569卷一，210頁、訴  │
│  │            │    │              │        │569 卷三，84頁），依│
│  │            │    │              │        │毒品危害防制條例第19│
│  │            │    │              │        │條第1項規定沒收。   │
├─┼──────┼──┼───────┼────┼──────────┤
│3 │空夾鍊袋    │110 │共犯陳明雄所有│沒收    │共犯陳明雄所有，用以│
│  │            │個（│              │        │分裝毒品販賣（訴569 │
│  │            │2包 │              │        │卷一，210頁、訴569卷│
│  │            │）  │              │        │三，84頁），依毒品危│
│  │            │    │              │        │害防制條例第19條第1 │
│  │            │    │              │        │項規定沒收。        │
├─┼──────┼──┼───────┼────┼──────────┤
│4 │記事本      │1本 │共犯陳明雄所有│沒收    │共犯陳明雄所有，用以│
│  │            │    │              │        │記錄販毒帳目（訴569 │
│  │            │    │              │        │卷一，210頁），依毒 │
│  │            │    │              │        │品危害防制條例第19條│
│  │            │    │              │        │第1項規定沒收。     │
├─┼──────┼──┼───────┼────┼──────────┤
│5 │行動電話    │1具 │共犯陳明雄所有│沒收    │共犯陳明雄所有，用以│
│  │            │    │              │        │聯絡販毒事宜（訴569 │
│  │（含00000000│    │              │        │卷一，210頁），依毒 │
│  │99號SIM卡1枚│    │              │        │品危害防制條例第19條│
│  │）          │    │              │        │第1項規定沒收。     │
│  │            │    │              │        │                    │
│  │（行動電話序│    │              │        │                    │
│  │號：00000000│    │              │        │                    │
│  │569956）    │    │              │        │                    │
└─┴──────┴──┴───────┴────┴──────────┘